# 求助陈版，对合伙企业投资的核算问题

提问人：zryhzwg 时间：2020-09-15 13:42:00
2017 年 12 月，某国有企业A公司作为有限合伙人出资 6000 万元成立有限合伙，占合伙企业3.61%的份额，合伙期限 8 年，其中：投资期 4 年退出期 4 年，主要从事新材料、高端装备制造、信息技术等战略新兴产业专利及技术的股权投资。合伙协议约定如下： 1 、合伙人会议为最高权利机构，其中：普通合伙人的转让、退伙或除名需有限合伙人三分之二以上通过；合伙协议的修改、合并、终止解散等需全体普通合伙人及有限合伙人三分之二以上通过；其他事项由全体普通合伙人及有限合伙人二分之一以上通过； 2 、合伙企业设投资决策委员会，委员会有 5 名委员组成，其中航天投资控股 2 名、国创基金 1 名、北京汽车 1 名，普通合伙人聘任 1 名独立委员。所有投资决策需 4 名委员通过 3 、收益分配原则，合伙企业存续期内取得投资收益在取得后及时按实缴出资比例退还本金，全部收回本金后，年收益率6%一下，普通合伙人无业绩报酬，6%以上按一定比例分配普通合伙人业绩报酬； 4 、分配调整如解散全体合伙人收回全部实缴资本和有限合伙人优先受益，再支付普通合伙人收益，如有剩余按实缴比例分配。 5 、有限合伙人退伙存续期内有限合伙人不得提出退伙或收回投资本金的要求。但合伙人吊销营业执照、破产或被法院强制执行的要当然退伙，合伙企业不应因此解散。 6 、国有企业与普通合伙人（投资决策委员会拥有一个席位）签订一致行动决议，如双方在投资委员会决策时不能达成一致意见，双方同时放弃表决权。 三、问题 1 、在新金融工具准则下，A公司对合伙企业的投资是否属于权益工具投资，是否可以指定为以公允价值计量且其变动计入其他综合收益的金融资产。 2 、在不符合权益工具投资，但对合伙企业具有重大影响的情况下，是否可以适用 2 号准则，按照权益法进行核算，而不适用 22 号准则按照公允价值计量。四、项目组判断 1 、合伙企业在取得投资收益是应及时进行分配（具有强制分配义务）；存续期内如有限合伙人破产、吊销营业执照或被法院强制执行，可以当然退伙，即未到清算期对该合伙人退还本金。我们理解，上述合伙协议条款，合伙企业是否不能无条件避免支付现金的义务，而不符合权益工具的定义。 2 、《企业会计准则第 2 号——长期股权投资（ 2014 修订）》第二条本准则所称长期股权投资，是指方对被单位实施控制、重大影响的权益性投资、以及对其合营企业的权益性投资。 2 号准则仍然强调的是“权益投资”，如对合伙企业投资不符合权益性投资仍按权益法核算的准则依据是什么呢？

回答人：chenyiwei
1 、赞同你的第 1 点判断。
2 、在确定对该合伙企业具有重大影响的前提下（这一点需项目组自行判断），虽然不符合权益工具定义，但因为在被投资方的净权益中享有份额，即仍享有或承担其声誉风险和收益，该项投资的价值和可收回金额与本企业在合伙企业中所占权益的价值高度相关，因此仍可以通过权益法核算体现在该合伙企业的权益、损益中所享有的份额，这样产生的会计信息具有最大的相关性。